臺灣高等法院臺中分院刑事判決                    九十一年度上訴字第四八九號
    上  訴  人
    即  被  告  乙○○
右上訴人因妨害自由等案件，不服臺灣苗栗地方法院九十年度訴字第二五一號中華民
國九十一年一月二十二日第一審判決（起訴案號：臺灣苗栗地方法院檢察署九十年度
偵字第三六一０號），提起上訴，本院判決如左：
    主      文
原判決關於妨害自由部分及定應執行刑部分均撤銷。
乙○○傷害人之身體，累犯，處有期徒刑陸月，如易科罰金以參佰元折算壹日。
其他上訴駁回。
撤銷改判部分與上訴駁回部分應執行有期徒刑玖月，如易科罰金以參佰元折算壹日。
    事      實
一、乙○○前於民國八十五年間，因竊盜案件，經臺灣新竹地方法院判處有期徒刑三
    月，於八十五年十月二十六日縮刑期滿執行完畢，仍不知悛悔，自九十年七月二
    十五日十七時許起，與其同事多人在苗栗縣苗栗市不詳店號之檳榔攤內飲用高梁
    酒，至同日十九時許，已因飲酒欠缺通常注意力，而無安全駕駛車輛能力，猶騎
    乘車號ＩＩＨ─五二八號重型機車，欲至苗栗縣頭屋鄉探訪其堂姐，迨同日二十
    一時二十分許，途經苗栗縣頭屋鄉北坑村九鄰六十一號前，因見甲○○獨自步行
    ，遂以不清楚其堂姐住處及安全帽下落為藉口上前詢問甲○○，並基於傷害之犯
    意，徒手抓住李女頭部連續敲擊地面，使甲○○因之受有右頂骨區血腫、左手肘
    背側疼痛等傷害，嗣為防止甲○○掙脫及呼救，即以手掩住甲○○口部及抓住甲
    ○○雙手等強暴方法妨害甲○○呼叫及離去之權利，嗣經鄰人邱進生察覺上前阻
    止，乙○○見狀即欲立即發動其機車逃離現場，邱進生即拉住乙○○並報警處理
    ，經到場警員逮捕，嗣經警於翌日（二十六日）零時四十九分，測試其吐氣所含
    酒精成份仍高達每公升０‧五一毫克，而查獲上情。
二、案經被害人甲○○訴由苗栗縣警察局苗栗分局報請台灣苗栗地方法院檢察署檢察
    官偵查起訴。
    理      由
一、訊據被告乙○○對於右開事實坦承不諱，核與告訴人甲○○指訴受害經過情節、
    證人邱進生證述被告攻擊告訴人經過情節，均屬相符，並有告訴人甲○○診斷證
    明書、告訴人甲○○傷勢相片二幀及被告乙○○酒精測試報告等件在卷可稽，事
    證明確，被告犯行堪予認定。
二、核被告乙○○所為，係犯刑法第二百七十七條第一項之傷害罪、同法第三百零四
    條第一項之強制罪、第一百八十五條之三之公共危險罪。公訴人於事實欄記載「
    ．．．徒手抓住李女頭部連續敲擊地面，使甲○○因之受有右頂骨區血腫、左手
    肘背側疼痛等傷害，且為防止李女掙脫及呼救，並以手掩住甲○○口部及抓住甲
    ○○雙手，．．」等語，依起訴事實記載，被告以手掩住甲○○口部及抓住甲○
    ○雙手之目的係在傷害甲○○時防止其掙脫及呼救，其行為核與刑法第三百零四
    條第一項強制罪要件相符，公訴人引用刑法第三百零二條第一項，顯屬誤會，起
    訴法條應予變更。再被告乙○○所犯上開傷害、強制二罪間，有方法結果之裁判
    上一罪牽連關係，應從一重之傷害罪論處。被告所犯上開公共危險與傷害二罪間
    ，犯意各別，罪名不同，應分論併罰。未查，被告前於八十五年間，因竊盜案件
    ，經臺灣新竹地方法院判處有期徒刑三月，於八十五年十月二十六日縮刑期滿執
    行完畢，有臺灣高等法院被告全國前案紀錄表在卷可稽，其受有期徒刑執行完畢
    後，五年以內再犯本件有期徒刑以上之二罪，均為累犯，應依刑法第四十七條規
    定加重其刑。原審就公共危險部分，依上開理由，適用刑法第一百八十五條之三
    、第四十一條第一項、罰金罰鍰提高標準條例第一條前段、第二條，並審酌被告
    品行、所生危害及犯後態度等一切情狀，量處被告有期徒刑四月，並諭知易科罰
    金之折算標準，其認事用法及量刑均無不當，被告上訴理由略以：其並非被警方
    主動攔截而是自己停下來等語，指摘原審判決不當，為無理由，應予駁回。至被
    告妨害自由及傷害部分，原審予以論科，固非無見，惟被告係犯刑法第三百零四
    條第一項強制罪，與其所犯同法第二百七十七條第一項傷害罪為牽連犯關係，從
    一重論處結果應依較重之傷害罪處斷，原審誤為同法第三百零二條第一項妨害自
    由罪，並依同法第三百零二條第一項妨害自由罪處斷，尚有未洽，被告上訴否認
    其有妨害告訴人自由犯行，指摘原審判決不當，為有理由，應由本院予以撤銷改
    判。爰審酌被告素行不佳、犯罪之動機、目的、手段、對於告訴人身心傷害甚鉅
    ，犯罪後態度尚佳，已賠償告訴人一萬二千元，有和解書一份在卷可稽等一切情
    狀，量處如主文所示之刑及諭知易科罰金之折算標準，並就上訴駁回及撤銷改判
    部分定其應執行刑，及諭知易科罰金之折算標準。
據上論結，應依刑事訴訟法第三百六十八條、第三百六十九條第一項前段、第三百六
十四條、第二百九十九條第一項前段，第三百條、刑法第二百七十七條第一項、第三
百零四條第一項、第五十五條、第四十一條一項、第五十一條第五款，罰金罰鍰提高
標準條例第一條前段、第二條，判決如主文。
本案經檢察官丙○○到庭執行職務。
中      華      民      國      九十一     年     五      月     七     日
                                臺灣高等法院臺中分院刑事第八庭
                                      審判長法  官  羅  得  村
                                            法  官  劉  榮  服
                                            法  官  陳  賢  慧
右正本證明與原本無異。
妨害自由部分檢察官得上訴。
其餘不得上訴。
如不服本判決應於收受送達後十日內向本院提出上訴書狀，其未敘述上訴之理由者並
得於提起上訴後十日內向本院補提理由書（均須按他造當事人之人數附繕本）。
                                            書記官  許  麗  花
中      華      民      國      九十一     年     五      月     八     日
附錄：
刑法第二百七十七條第一項：
傷害人之身體或健康者，處三年以下有期徒刑、拘役或一千元以下罰金。
刑法第一百八十五條之三：
服用毒品、麻醉藥品、酒類或其他相類之物，不能安全駕駛動力交通工具而駕駛者，
處一年以下有期徒刑、扣役或三萬元以下罰金。
                                                                        Ｒ
